臺灣臺中地方法院刑事判決　　　　　　　　　　　　九十一年度易緝字第一七號
　　公　訴　人　臺灣臺中地方法院檢察署檢察官
　　被　　　告　甲○○
右列被告因竊盜案件，經檢察官提起公訴（九十年度偵字第二九一二號），本院判決
如左：
    主    文
甲○○竊盜，處有期徒刑肆月，如易科罰金，以參佰元折算壹日。扣案之鑰匙貳支，
均沒收。
    事    實
一、甲○○意圖為自己不法之所有，於民國九十年一月十九日凌晨四時許，在台中縣
    東勢鎮○○街某一鐵工廠旁之空地，因見未懸掛車牌之自用小客車一部停置於上
    址無人使用，且車門未上鎖（該部車輛係乙○○所有，原車牌號碼為ＮＷ─九四
    ０五號，係於九十年一月十三日下午九時許，在台中縣東勢鎮火車站前之空地，
    遭不詳者竊取後停放該處），乃持其所有之鑰匙一支（扣案編號二之鑰匙）欲開
    啟該部自用小客車之電門，惟因無法順利啟動該部車輛，遂另以其所有之鑰匙一
  支（扣案編號一之鑰匙）啟動該車之電門而竊取之，得手後供己代步之用。嗣於
    同日下午九時二十五分許，甲○○駕駛該車途經台中縣沙鹿鎮○○路與東海路交
    岔口時，始為警查獲，並扣得甲○○所有，供其竊取上開車輛所用之鑰匙二支。
二、案經台中縣警察局清水分局報請台灣台中地方法院檢察署檢察官偵查起訴。
    理    由
一、訊據被告甲○○固對其確曾於上開時、地，持其所有之鑰匙啟動上開自用小客車
    之電門，而事後並駕駛該部車輛於上開時、地為警查獲等情均供認不諱，惟仍矢
    口否認其有何竊盜之犯行，辯稱：其於該部貼有環保回收字條之車輛上睡了約四
    天，因見該部車輛無人使用且輪胎已沒氣，始自行修復後供己駕乘云云。惟查，
    上開事實，既據被告於警局中供述甚詳，並有鑰匙二支扣案足憑，且上開自用小
    客車係被害人乙○○所有，於九十年一月十三日下午九時許，始在台中縣東勢鎮
    火車站前之空地遭竊，未曾為車輛報廢處理等情，復有被害人乙○○於警詢中指
    訴甚詳，並有車輛照片、贓物領據及車籍作業系統─查詢認可資料附卷足參，則
    被告事後辯稱其於為警查獲前約四天即同年月十五日左右，即見該車輛貼有環保
    回收之字條且輪胎沒氣，並曾於該車上睡覺，其後因認係無人所有始予以修復使
    用，並無竊取上開車輛之意思云云，應已足認係事後卸責矯飾之詞，委無足取。
    再者，縱認被告陳稱被害人乙○○所有上開車輛確有黏貼環保回收之字條等情確
    係屬實，然依常理而言，一般人應皆知黏貼有回收字條之車輛仍屬車主所有，不
    得私自據為己用，僅得由行政院環保署據而回收該車輛，是被告辯稱其因誤認該
    車輛係無人所有，始加以修復使用，並無竊盜犯意云云，實無足採信。本件事證
    明確，被告上開犯行，洵堪認定。
二、核被告甲○○所為，係犯刑法第三百二十條第一項之竊盜罪。爰審酌被告之素行
    、其犯罪之動機、目的、手段，又犯罪後猶仍否認犯行之態度等一切情狀，量處
    如主文所示之刑，並諭知易科罰金之折算標準。扣案之鑰匙二支，均係被告甲○
    ○所有，且供其竊取上開車輛所用之物，業據被告供承在卷，爰依刑法第三十八
    條第一項第二款之規定宣告沒收。
據上論斷，應依刑事訴訟法第二百九十九條第一項前段，刑法第三百二十條第一項、
第四十一條第一項前段、第三十八條第一項第二款，罰金罰鍰提高標準條例第一條前
段、第二條，判決如主文。
中      華      民      國    九十一年      四      月    三十    日
                              台灣台中地方法院刑事第二庭
                                      法  官  許  惠  瑜
右正本證明與原本無異。
如不服本判決，應於判決送達後十日內向本院提出上訴狀，上訴於臺灣高等法院臺中
分院（須附繕本）。
                                      書記官
中      華      民      國    九十一      年      四      月    三十    日
附錄法條：
刑法第三百二十條第一項
意圖為自己或第三人不法之所有，而竊取他人之動產者，為竊盜罪，處五年以下有期
徒刑、拘役或五百元以下罰金。
